【裁判字號】    98,交聲,82
【裁判日期】    980408
【裁判案由】    違反道路交通管理處罰條例聲明異議
【裁判全文】
臺灣基隆地方法院交通事件裁定          98年度交聲字第82號
原處分機關  交通部公路總局臺北區監理所基隆監理站
異  議  人
即受處分人  甲○○
                     國民
上列異議人因違反道路交通管理處罰條例事件，對於交通部公路
總局臺北區監理所基隆監理站於民國98年2 月19日以基監字第裁
42-RB0000000號、42-RB0000000號所為之裁決處分，聲明異議，
本院裁定如下：
    主  文
異議均駁回。
    理  由
一、原處分意旨略以：異議人即受處分人甲○○（下稱異議人）
    於民國98年2月8日晚間7時20分許，駕駛車牌號碼597-MS 號
    營業用小客車，在基隆市○○路、仁三路口之設有禁止臨時
    停車標線路段，臨時停車，經原舉發機關基隆市警察局第一
    分局忠二路派出所執勤員警前往取締，異議人拒絕接受稽查
    並駕車逃逸，嗣為警將異議人攔停，認異議人有「在設有禁
    止停車標誌、標線之處所臨時停車」、「拒絕停車接受稽查
    而逃逸」之違規之行為，而依道路交通管理處罰條例第55條
    第3款、第60條第1項、第63條第1項第1款之規定，分別裁處
    罰鍰新臺幣（下同）300元、3,000元，並記違規點數1點。
二、異議意旨略以：異議人駕駛上開車輛暫停於基隆市○○路及
    仁三路口，係因斯時乃過年期間，行人眾多，異議人當時係
    在禮讓行人，並非臨時停車，且當時視線不良，未看到執勤
    員警攔停，是本件裁罰，尚有不當，爰請求撤銷原處分云云
    。
三、按設有禁止臨時停車標誌、標線處所不得臨時停車，道路交
    通安全規則第111條第1項第3 款定有明文；次按汽車駕駛人
    在設有禁止臨時停車標線處所臨時停車者，處300元以上600
    元以下罰鍰，道路交通管理處罰條例第55條第3 款定有明文
    ；再按汽車駕駛人，駕駛汽車有違反道路交通管理處罰條例
    之行為，經交通勤務警察制止時，拒絕停車接受稽查而逃逸
    者，除按各該條規定處罰外，處3,000元以上6,000元以下罰
    鍰，並記違規點數1點，同條例第60條第1項、第63條第1 項
    第1款亦分別定有明文。
四、經查：
  (一)本件異議人98年2月8日晚間7 時20分許，確有駕駛車牌號碼
    597-MS號營業用小客車，在基隆市○○路、仁三路口臨時停
    車事實，業據證人乙○○於本院調查時證述其於98年2月8日
    晚間7 時許，在基隆市○○路、仁三路路口執行交通整理勤
    務時，有見到異議人將車輛停於基隆市○○路、仁三路交叉
    路口中愛三路所劃設之行人穿越道上，停車時間超過2 分30
    秒，並目睹異議人等候客人上車，及客人自行上車之情形，
    而證人乙○○與異議人並不相識，衡情當無構詞誣陷異議人
    之必要，且異議人之聲明異議狀，亦不否認在上該地點臨時
    停車之事實。是以，異議人確有於上開時、地駕駛前開車輛
    於設有禁止臨時停車標線之基隆市○○路、仁三路交叉路口
    而為臨時停車之事實應堪認定。
  (二)異議人固辯稱：斯時乃過年期間，行人眾多，異議人當時係
    在禮讓行人，並非臨時停車云云，惟查：證人乙○○於本院
    調查時結證稱：伊當時本來在異議人對面之眼鏡行前驅趕另
    一部違規自小客車，看見異議人將車輛停在愛三路之行人穿
    越道上，車頭向愛三路麥當勞方向，當時愛三路方向的號誌
    是綠燈，且無塞車、無法動彈之情形，異議人車輛是隨時都
    可以開走，且斯時仁三路的行人號誌是紅燈，行人是不能行
    走的，而異議人停車位置的愛三路，其號誌係為綠燈，不會
    有人潮擋住異議人車輛行進的問題，且從伊看到異議人違規
    停車2 分鐘後，仁三路的行人號誌才轉換為綠燈，伊始步行
    至異議人車旁，異議人違規停車的時間一定超過2 分30秒等
    語（見本院98年3月27日訊問筆錄第2頁至第3 頁），由證人
    乙○○前開證述及所卷附現場照片以觀，異議人停車之處係
    位於愛三路之行人穿越道上，當時仁三路的行人號誌既為紅
    燈，即無行人穿越馬路，而有人潮擋住車道，致需禮讓行人
    之問題，且斯時愛三路的號誌為綠燈，亦無交通壅塞致車輛
    無法行駛之情形，業據證人乙○○證述如前，是異議人大可
    將前開車輛駛離該處，惟自證人乙○○目睹異議人違規停車
    情節迄至證人步行至異議人車旁，已相隔2 分30秒，異議人
    皆未將車駛離，顯見異議人確係將於前開地點臨時停車無誤
    ，異議人所辯，並不足採。
  (三)再異議人辯稱：當時因視線不良，並未看見員警攔停，始駕
    駛上開車輛離去云云，然，證人乙○○於本院調查時結證稱
    ：伊看見異議人違規停車後，俟仁三路的行人號誌轉換為綠
    燈後，即步行至異議人停車處，同時記下車號，嗣走到車旁
    時，看見異議人駕駛座旁的車窗已經搖下一半，車上已有2
    名乘客，伊隔著車窗向異議人表示其已違反禁止臨時停車處
    所臨停的規定，要求異議人出示行照、駕照及執業登記證，
    異議人不講話，接著在仁三路號誌還是綠燈時就直接闖越並
    把車開走，伊立刻以無線電通報勤務指揮中心通知線上巡邏
    警察，後與巡邏警察在仁二路公車循環站前將異議人攔停，
    並依法製單舉發等語（見本院98年3月27日訊問筆錄第2頁）
    ，由前揭證述可知，證人乙○○於舉發時既係站立於異議人
    之車旁，且駕駛座之車窗又已搖下一半，衡情乙○○向車內
    之異議人告知其違反臨時停車規定並要求出示證件時，異議
    人當無不知之理，且若異議人不知員警乙○○即將製單舉發
    ，何以在仁三路行人號誌燈為綠燈（即愛三路號誌為紅燈）
    時，即迅速將車駛離，亦悖常情，是其所辯，要無足採。
五、綜上，本件異議人確有於前開時、地在「設有禁止臨時停車
    標線處所臨時停車」及「拒絕停車接受稽查而逃逸」之交通
    違規行為，已如上述，原處分機關援引道路交通管理處罰條
    例第55條第3款、第60條第1項、第63條第1項第1款之規定，
    分別裁處罰鍰300 元、3,000元，並記違規點數1點，於法並
    無不合，上開規定對異議人裁罰，適法有據，異議人聲明異
    議，為無理由，應予駁回。
六、據上論斷，應依道路交通案件處理辦法第19條，裁定如主文
    。
中    華    民    國    98    年     4    月    8    日
                      交通法庭法  官  周霙蘭
以上正本證明與原本無異
如不服本裁定應於送達後5日內向本院提出抗告狀
中    華    民    國    98    年     4    月    8    日
                              書記官  莊智凱


司法院資訊處製作；財團法人民間司法改革基金會備份。
